Inventaris van het archief van de Commissie van Advies inzake de Natuurmonumenten van het Staatsbosbeheer, 1927-1934 (1946)
Nationaal Archief, Den Haag
- Stukken betreffende bijzondere onderwerpen, B
  - Advisering over objecten en gebieden met natuurwetenschappelijke waarde., 1927-1944; 5-167; 146 omslagen en 16 stukken
    - Sint Anthonius, boswachterij, 1929, 126
    - Sint Pietersberg, 1937 - 1944, 127
    - Slinge, 1934, 128
    - Sloe, 1936 - 1939, 129
    - Speulder- en Houtdorperveld, 1941, 130
    - Stalduin, 1938, 131; stuk
    - Staphorst, boswachterij, 1937 - 1938, 132
    - Strabrechtse en Lieropse Heide, 1936 - 1942, 133
    - Binnenpolder van Terheyden, 1940 - 1944, 134
    - Terschelling, boswachterij, 1934 - 1944, 135
    - Texel, boswachterij, 1934 - 1943, 136
    - Texel, rijwielpaden, 1929 - 1933, 137
    - Twickel, 1938 - 1939, 138
    - Twiske, 1937, 139
    - Ulrum, eendenkooi, 1940 - 1941, 140
    - Usselerveen, 1942, 141
    - Vechtplassen, 1938 - 1940, 142
    - Veghel, 1938, 143
    - Vijlener Bosch, 1940, 144
    - De Vilt, 1944, 145
    - Vlieland, boswachterij, 1934 - 1944, 146
    - Voorne Duinen, 1938, 147
    - Voorst, 1937, 148; stuk
    - Weuste en Heksenbos, 1942, 149
    - Wielen, 1939, 150; stuk
    - Wijde Blik, 1940, 151
    - Winterswijk, 1941, 152
    - Wolfsven, 1934, 153
    - Workumerwaard, 1940, 154
    - Wormer- en Jisperveld, 1937 - 1944, 155
    - IJsselmeer, 1936 - 1942, 156
    - Zaanstreek, molenreservaat, 1944, 157
      Met 1 tekening, aan te vragen onder inv.nr. 404.
    - Zeeuws-Vlaanderen, 1934 - 1935, 158
    - Zeyer Strubben, 1942, 159
    - Zeyerveld, 1938 - 1939, 160
    - De Zoom, 1937 - 1943, 161
    - Zuiderzee, 1941 - 1943, 162
    - Zuidhollandse Biesbosch, 1941 - 1942, 163
    - Zuidlaardermeer, 1941 - 1942, 164
    - Zuid-Limburg, 1938 - 1943, 165
    - Zwanenwater, 1936 - 1939, 166
    - Zwanenwaterduinen op Ameland, 1940 - 1941, 167
  - Advisering over ruilverkavelingen waarbij gebieden betrokken zijn met eventuele natuurwetenschappelijke waarde., 1928-1948; 168-329; 142 omslagen en 13 stukken
    - De Aa, 1938 - 1941, 168
    - Aalder- en Meppelerveld, 1938 - 1940, 169
      Met 2 tekeningen, aan te vragen onder inv.nr. 407.
    - Ameland, 1928 - 1942, 170
    - Anerveen, 1941, 171; stuk
    - Arriërveld, 1939 - 1940, 172
    - Assen, 1941, 173
    - Assendelft, 1939 - 1940, 174
    - Avereest, 1941, 175
      Met 1 tekening, aan te vragen onder inv.nr. 455.
    - Bakel, 1943 - 1944, 176
      Met 1 tekening, aan te vragen onder inv.nr. 409.
    - Baxhoeve, 1939 - 1941, 177
      Met 1 tekening, aan te vragen onder inv.nr. 408.
    - Beeksche Akker en Lieshoutsche Beemden, 1938 - 1939, 178
      Met 2 tekeningen, aan te vragen onder inv.nr. 439.
    - Het Beeselsche Broek, 1937 - 1938, 179
      Met 1 tekening, aan te vragen onder inv.nr. 454.
    - Beltrum, 1944, 180
    - Beltschutsloot, 1940, 181; stuk
    - Beneden-Dinkel, 1939 - 1944, 182
    - Beneden-Donge, 1942 - 1944, 183
      Met 1 tekening, aan te vragen onder inv.nr. 410.
    - De Berkel, 1938, 184
    - Berkumpolder, 1941, 185
      Met 1 tekening, aan te vragen onder inv.nr. 504.
    - Binnenpolder onder Besoyen, 1942, 186
    - Bladel, 1936 - 1939, 187
      Met 2 tekeningen, aan te vragen onder inv.nr. 485.
    - Bommelerwaard-West, 1939 - 1941, 188
      Met 2 tekeningen, aan te vragen onder inv.nr. 411.
    - Borger, 1940 - 1946, 189
    - Het Bossche Broek, 1939 - 1942, 190
    - Bovenkerk, 1937 - 1940, 191
      Met 1 tekening, aan te vragen onder inv.nr. 412.
    - Het Bovenveld, 1939, 192
      Met 1 tekening, aan te vragen onder inv.nr. 451.
    - Broekkant, 1944, 193
    - Broeklanden, 1940, 194
      Met 1 tekening, aan te vragen onder inv.nr. 413.
    - Brummen-Voorst, 1943, 195
    - Buchten, 1938, 196; stuk
      Met 1 tekening, aan te vragen onder inv.nr. 502.
    - De Buitendijken, 1937, 197
      Met 1 tekening, aan te vragen onder inv.nr. 416.
    - Buitendijkse Hooipolders, onder Raamsdonk en Waspik, 1936, 198
      Met 1 tekening, aan te vragen onder inv.nr. 415.
    - Bunnerveen, 1937 - 1938, 199
      Met 1 tekening, aan tevragen onder inv.nr. 484.
    - Castenray, 1943, 200
    - Castricummerpolder en Groot Limmerpolder, 1940, 201
      Met 1 tekening, aan te vragen onder inv.nr. 505.
    - Collendoornerveen, 1940, 202
      Met 2 tekeningen, aan te vragen onder inv.nr. 414.
    - Daarlerveen, 1940, 203
      Met 1 tekening, aan te vragen onder inv.nr. 475.
    - Dassenboschje onder Beugen, 1944, 204; stuk
    - Deurne, 1939, 205
      Met 1 tekening, aan te vragen onder inv.nr. 417.
    - Deurninger Esch, 1942, 206
    - Diessense Broek, 1937 - 1942, 207
    - De Driessen, 1942 - 1943, 208
    - Duivense Broek, 1939 - 1940, 209
      Met 1 tekening, aan te vragen onder inv.nr. 418.
    - Echeler- en Keuperveld, 1939, 210
      Met 1 tekening, aan te vragen onder inv.nr. 420.
    - Eemnes, 1937 - 1942, 211
      Met 1 tekening, aan te vragen onder inv.nr. 494.
    - Eilandspolder, 1939 - 1940, 212
      Met 1 tekening, aan te vragen onver inv.nr. 493.
    - De Elstbemden, 1937 - 1938, 213
      Met 1 tekening, aan te vragen onder inv.nr. 447.
    - Ermer Esch en Sleener Esch, 1941 - 1948, 214
      Met 2 tekeningen, aan te vragen onder inv.nr. 460.
    - Exloër Esch, 1940, 215
    - Gaasterland, 1943, 216
    - Gasselter Esch, 1943, 217
    - Geeser Esch, 1941, 218
      Met 3 tekeningen, aan te vragen onder inv.nr. 421.
    - Geeserstroom, 1943, 219; stuk
    - Geesterambacht, 1940, 220; stuk
    - Glimmerpolder, 1938 - 1939, 221
      Met 1 tekening, aan te vragen onder inv.nr. 422.
    - Gooische Zomerkade, 1936, 222
      Met 1 tekening, aan te vragen onder inv.nr. 423.
    - Grachtkavel, 1939 - 1941, 223
    - Grebpolder, 1940, 224; stuk
    - Groesbeek, 1940, 225
      Met 1 tekening, aan te vragen onder inv.nr. 495.
    - Grootdriene, 1944, 226; stuk
    - Haagse Beemden, 1943, 227
    - Haaksbergen, 1939, 228; stuk
    - Hasseler- en Deuringer Esch, 1939, 229
    - Heel en Panheel, 1936 - 1943, 230
    - Heemser- en Diffeleresch, 1941, 231
      Met 2 tekeningen, aan te vragen onder inv.nr. 426.
    - Heesbeemden, 1939, 232
      Met 1 tekening, aan te vragen onder inv.nr. 425.
    - Hessumerveld, 1941, 233
      Met 1 tekening, aan te vragen onder inv.nr. 424.
    - Heusden/Waalwijk en Engelen/Vlijmen, 1938 - 1941, 234
      Met 5 tekeningen, aan te vragen onder inv.nr. 428.
    - Hoevensche Beemden, 1936 - 1941, 235
      Met 1 tekening, aan te vragen onder inv.nr. 430.
    - Hoogblokland, 1939 - 1940, 236
      Met 1 tekening, aan te vragen onder inv.nr. 429.
    - Jubbega-Schurega, 1939 - 1941, 237
      Met 2 tekeningen, aan te vragen onder inv.nr. 433.
    - De Kampen, 1943, 238
    - De Kolken, 1940 - 1942, 239
      Met 2 tekeningen, aan te vragen onder inv.nr. 452.
    - Loosdrecht, 1944, 240
    - Losser, 1938 - 1939, 241
    - Lucaswolde, 1938 - 1939, 242
      Met 1 tekening, aan te vragen onder inv.nr. 438.
    - Maas en Waal, 1943, 243; stuk
    - Maas en Waal, West, 1943, 244
    - Maaskant, 1936 - 1940, 245
      Met 4 tekeningen, aan te vragen onder inv. nr. 486.
    - De Maaskant, 1939 - 1940, 246
      Met 1 tekening, aan te vragen onder inv.nr. 450.
    - Maaskant-West, 1940 - 1943, 247
      Met 1 tekening, aan te vragen onder inv.nr. 436.
    - Mallemsche Esch, 1933 - 1939, 248
      Met 2 tekeningen, aan te vragen onder inv.nr. 435.
    - Malpieven en Malpieberg, 1933 - 1942, 249
    - Martensplek, 1942, 250
    - Maurik-Lienden, 1941 - 1943, 251
      Met 3 tekeningen, aan te vragen onder inv.nr. 437.
    - De Meene, 1940 - 1941, 252
      Met 4 tekeningen, aan te vragen onder inv.nr. 456.
    - Meerlo, 1939, 253
      Met 1 tekening, aan te vragen onder inv.nr. 477.
    - Meertense- en Aaltense Veld, 1941 - 1943, 254
    - Meinweg, 1942, 255
    - De Mheen, 1937 - 1940, 256
      Met 1 tekening, aan te vragen onder inv.nr. 487.
    - Middelbeers, 1938 - 1940, 257
      Met 4 tekeningen, aan te vragen onder inv.nr. 440.
    - De Moddervelden, 1938 - 1941, 258
    - Moergestel en Oisterwijk, 1930, 259
    - Moergestel II, 1942 - 1944, 260
    - De Molengoot, 1938 - 1940, 261
      Met 3 tekeningen, aan te vragen onder inv.nr. 442.
    - Muy en Slufter, 1931 - 1939, 262
    - Netersel, 1939 - 1943, 263
      Met 1 tekening, aan te vragen onder inv.nr. 444.
    - Neterselsche Heide, 1937 - 1939, 264
      Met 1 tekening, aan te vragen onder inv.nr. 441.
    - Nieuwleusen II, 1940, 265
      Met 3 tekeningen, aan te vragen onder inv.nr. 449.
    - Nieuwstadt-Susteren, 1941, 266
      Met 1 tekening, aan te vragen onder inv.nr. 448.
    - Nolderveld, 1941, 267
      Met 1 tekening, aan te vragen onder inv.nr. 501.
    - Noordwelle-Schelpkoek, 1940, 268
    - Nuth, 1938 - 1939, 269
      Met 1 tekening, aan te vragen onder inv.nr. 446.
    - Ochten-Dodewaard, 1941, 270
      Met 1 tekening, aan te vragen onder inv,nr. 445.
    - Odoorner Esch, 1939 - 1940, 271
      Met 2 tekeningen, aan te vragen onder inv.nr. 497.
    - Overdiepsche Polder, 1943, 272
    - De Poel, 1943, 273; stuk
      Met 1 tekening, aan te vragen onder inv.nr. 490.
    - Posterholt, 1939 - 1941, 274
      Met 1 tekening, aan te vragen onder inv.nr. 453.
    - Raalte, 1942, 275; stuk
    - Raktsche Beemden, 1944, 276
      Met 1 tekening, aan te vragen onder inv.nr. 468.
    - Ramspol, 1940 - 1941, 277
    - Randsdaler, 1943, 278
    - Reutemer Esch, Haarler Weuste, 1938 - 1939, 279
      Met 3 tekeningen, aan te vragen onder inv.nr. 491.
    - Rijk van Nijmegen-Zuid, 1939 - 1941, 280
    - Roggel-Neer, 1940 - 1941, 281
      Met 2 tekeningen, aan te vragen onder inv.nr. 443.
    - Rolder Esch, Rolder Oosterveld, 1940 - 1941, 282
      Met 1 tekening, aan te vragen onder inv.nr. 492.
    - Rossumerveld en Lemseler Es, 1939 - 1941, 283
      Met 2 tekeningen, aan te vragen onder inv.nr. 458.
    - Schanswetering, 1941, 284
    - Scheeken, 1939 - 1943, 285
      Met 4 tekeningen, aan te vragen onder inv.nr. 457.
    - Schijndel, 1943, 286; stuk
    - Sellingerbeetse, 1938 - 1941, 287
      Met 2 tekeningen, aan te vragen onder inv.nr. 461.
    - Ser Pauluspolder, 1937 - 1939, 288
      Met 1 tekening, aan te vragen onder inv.nr. 467.
    - Sint Johannisgaaster Veenpolder, 1939, 289
      Met 1 tekening, aan te vragen onder inv.nr. 459.
    - Sliedrecht, 1942, 290
    - Slijkgat, 1941, 291
    - Somerensche Akker, 1939, 292
      Met 1 tekening, aan te vragen onder inv.nr. 463.
    - Spoordonk, 1939 - 1944, 293
      Met 6 tekeningen, aan te vragen onder inv. 489.
    - Sprang-Capelle, 1936, 294
      Met 1 tekening, aan te vragen onder inv.nr. 434.
    - Staphorst, 1939 - 1944, 295
      Met 4 tekeningen, aan te vragen onder inv.nr. 462.
    - Steenwijkerkamp, 1941, 296
      Met 1 tekening, aan te vragen onder inv.nr. 464.
    - Steenwijksmoer, 1940 - 1941, 297
      Met 2 tekeningen, aan te vragen onder inv.nr. 465.
    - Strijper Aa - Budel, 1938 - 1939, 298
      Met 2 tekeningen, aan te vragen onder inv.nr. 466.
    - Swalmen, 1939, 299
    - De Terschellingerpolder, 1934 - 1940, 300
      Met 2 tekeningen, aan te vragen onder inv.nr. 470.
    - Tolberter Petten, 1938 - 1944, 301
      Met 1 tekening, aan te vragen onder inv.nr. 469.
    - Tubbergen, 1944 - 1945, 302
    - Udenhout, 1941 - 1942, 303
      Met 1 tekening, aan te vragen onder inv.nr. 471.
    - Uffelter Esch, 1942, 304
    - Usseleresch, 1939, 305
      Met 1 tekening, aan te vragen onder inv.nr. 419.
    - Valter Esch, 1939 - 1940, 306
    - Veenendaal, 1939 - 1942, 307
    - De Vierbannen van Duiveland, 1939, 308
      Met 1 tekening, aan te vragen onver inv.nr. 473.
    - Vlodrop, 1941 - 1951, 309
      Met 1 tekening, aan te vragen onder inv.nr. 472.
    - Vriezenveen, 1939 - 1942, 310
      Met 1 tekening, aan te vragen onder inv.nr. 474.
    - Wallinger- en Eursinger Esch, 1939 - 1943, 311
      Met 1 tekening, aan te vragen onder inv.nr. 427.
    - Wanneperveen, 1938 - 1940, 312
    - Wapse, 1941, 313
    - Waterschap Kruiningen, 1940, 314
      Met 1 tekening, aan te vragen onder inv.nr. 431.
    - Waubach, 1941 - 1942, 315
      Met 1 tekening, aan te vragen onder inv.nr. 479.
    - Weerseloo, 1939 - 1940, 316
      Met 1 tekening, aan te vragen onder inv.nr. 478.
    - Het Weerter Bosch, 1938 - 1940, 317
    - Wervershoof, 1939, 318
    - Westbroek-Maartensdijk, 1938 - 1944, 319
      Met 2 tekeningen, aan te vragen onder inv.nr. 498.
    - De Westerbouwlanden, 1940, 320
      Met 2 tekeningen, aan te vragen onder inv.nr. 476.
    - Wieringen, 1938, 321
      Met 6 tekeningen, aan te vragen onder inv.nr. 499.
    - Het Woud, 1940, 322
      Met 1 tekening, aan te vragen onder inv.nr. 481.
    - Yersekesche Moer, 1940, 323
      Met 1 tekening, aan te vragen onder inv.nr. 500.
    - Zegveld, 1939 - 1943, 324
      Met 2 tekeningen, aan te vragen onder inv.nr. 488.
    - Zuidpolder, 1940, 325
      Met 1 tekening, aan te vragen onder inv.nr. 432.
    - Zuidscharwouderpolder, 1939 - 1940, 326
      Met 1 tekening, aan te vragen onder inv.nr. 482.
    - Zweelossche Esschen, 1941, 327
      Met 1 tekening, aan te vragen onder inv.nr. 496.
    - Zwin, 1938, 328
    - Het Zwindersche Veld, 1940, 329
      Met 1 tekening, aan te vragen onder inv.nr. 483.
  - Advisering over in Nederland voorkomende fauna., 1930-1944; 330-337; 8 omslagen
    - Bergeenden, 1931 - 1938, 330
    - Eidereenden, 1942 - 1944, 331
    - Ganzen, 1940, 332
    - Haviken, 1939, 333
    - Meeuwen, 1930 - 1939, 334
    - Vlinders, 1943 - 1944, 335
    - Grote Vuurvlinder, 1942 - 1944, 336
    - Waterwild, 1938 - 1940, 337
  - Verslag van dr. G.J. van Oordt over het Tatra Natuurreservaat op de grens van Tsjechoslowakije en Polen., 1937; 338; omslag
  - Adviezen over de stichting van boerderijen op 'woesten' grond., 1937-1938; 339
  - Rapporten en nota's over de ruilverkavelingsprocedure., 1938-1943; 340
    Met 2 tekeningen, aan te vragen onder inv.nr. 503.
  - Opgaven van gebieden welke vanuit natuurwetenschappelijk oogpunt behouden moeten worden., 1941; 341; omslag
  - Stukken betreffende advisering over natuurmonumenten en terreinen die niet als natuurmonumenten worden beheerd bij de Dienst der Domeinen maar voor het natuurschoon van belang zijn., 1942; 342; omslag
- Tekeningen, C
  Zie de inventarisnummers 5-342.
  - Bestanddeel 1, 400
  - Bestanddeel 2, 401
  - Bestanddeel 3, 402
  - Bestanddeel 4, 403
  - Bestanddeel 5, 404
  - Bestanddeel 6, 405
  - Bestanddeel 7, 406
  - Bestanddeel 8, 407
  - Bestanddeel 9, 408
  - Bestanddeel 10, 409
  - Bestanddeel 11, 410
  - Bestanddeel 12, 411
  - Bestanddeel 13, 412
  - Bestanddeel 14, 413
  - Bestanddeel 15, 414
  - Bestanddeel 16, 415
  - Bestanddeel 17, 416
  - Bestanddeel 18, 417
  - Bestanddeel 19, 418
  - Bestanddeel 20, 419
  - Bestanddeel 21, 420
  - Bestanddeel 22, 421
  - Bestanddeel 23, 422
  - Bestanddeel 24, 423
  - Bestanddeel 25, 424
  - Bestanddeel 26, 425
  - Bestanddeel 27, 426
  - Bestanddeel 28, 427
  - Bestanddeel 29, 428
  - Bestanddeel 30, 429
  - Bestanddeel 31, 430
  - Bestanddeel 32, 431
  - Bestanddeel 33, 432
  - Bestanddeel 34, 433
  - Bestanddeel 35, 434
  - Bestanddeel 36, 435
  - Bestanddeel 37, 436
  - Bestanddeel 38, 437
  - Bestanddeel 39, 438
  - Bestanddeel 40, 439
  - Bestanddeel 41, 440
  - Bestanddeel 42, 441
  - Bestanddeel 43, 442
  - Bestanddeel 44, 443
  - Bestanddeel 45, 444
  - Bestanddeel 46, 445
  - Bestanddeel 47, 446
  - Bestanddeel 48, 447
  - Bestanddeel 49, 448
  - Bestanddeel 50, 449
  - Bestanddeel 51, 450
  - Bestanddeel 52, 451
  - Bestanddeel 53, 452
  - Bestanddeel 54, 453
  - Bestanddeel 55, 454
  - Bestanddeel 56, 455
  - Bestanddeel 57, 456
  - Bestanddeel 58, 457
  - Bestanddeel 59, 458
  - Bestanddeel 60, 459
  - Bestanddeel 61, 460
  - Bestanddeel 62, 461
  - Bestanddeel 63, 462
  - Bestanddeel 64, 463
  - Bestanddeel 65, 464
  - Bestanddeel 66, 465
  - Bestanddeel 67, 466
  - Bestanddeel 68, 467
  - Bestanddeel 69, 468
  - Bestanddeel 70, 469
  - Bestanddeel 71, 470
  - Bestanddeel 72, 471
  - Bestanddeel 73, 472
  - Bestanddeel 74, 473
  - Bestanddeel 75, 474
  - Bestanddeel 76, 475
  - Bestanddeel 77, 476
  - Bestanddeel 78, 477
  - Bestanddeel 79, 478
  - Bestanddeel 80, 479
  - Bestanddeel 81, 480
  - Bestanddeel 82, 481
  - Bestanddeel 83, 482
  - Bestanddeel 84, 483
  - Bestanddeel 85, 484
  - Bestanddeel 86, 485
  - Bestanddeel 87, 486
  - Bestanddeel 88, 487
  - Bestanddeel 89, 488
  - Bestanddeel 90, 489
  - Bestanddeel 91, 490
  - Bestanddeel 92, 491
  - Bestanddeel 93, 492
  - Bestanddeel 94, 493
  - Bestanddeel 95, 494
  - Bestanddeel 96, 495
  - Bestanddeel 97, 496
  - Bestanddeel 98, 497
  - Bestanddeel 99, 498
  - Bestanddeel 100, 499
  - Bestanddeel 101, 500
  - Bestanddeel 102, 501
  - Bestanddeel 103, 502
  - Bestanddeel 104, 503
  - Bestanddeel 105, 504
  - Bestanddeel 106, 505